臺灣桃園地方法院刑事裁定
111年度撤緩字第197號
聲  請  人  臺灣桃園地方檢察署檢察官 
受  刑  人  黃金蘭


上列聲請人聲請撤銷受刑人緩刑之宣告案件（111年度執聲字第1
093號），本院裁定如下：
    主  文
黃金蘭於臺灣高等法院一○八年度原上訴字第九三號案件中所受
之緩刑宣告撤銷。
    理  由
一、聲請意旨略以：受刑人黃金蘭因侵占案件，經臺灣臺北地方
    法院107年度原訴字第17號、臺灣高等法院108年度原上訴字
    第93號判處有期徒刑1年，緩刑5年，並應依判決附表所示之
    方法給付湯松安新臺幣（下同）23萬9659元，於108年12月1
    7日確定。然受刑人未依判決附表所示方法向湯松安給付，
    核其所為，已合於刑法第75條之1第1項第4款所定得撤銷緩
    刑宣告之原因，爰依刑事訴訟法第476條規定聲請撤銷緩刑
    之宣告等語。
二、緩刑宣告得斟酌情形，命犯罪行為人向被害人支付相當數額
    之財產或非財產上之損害賠償；受緩刑之宣告而違反第74條
    第2 項第1 款至第8 款所定負擔情節重大者，足認原宣告之
    緩刑難收其預期效果，而有執行刑罰之必要者，得撤銷其宣
    告，刑法第74條第2 項第3 款、第75條之1 第1 項第4 款分
    別定有明文。緩刑宣告是否得撤銷，除須符合刑法第75條之
    1 第1 項各款之要件外，本條並採裁量撤銷主義，賦予法院
    撤銷與否之權限，特於同條第1 項規定實質要件為「足認原
    宣告之緩刑難收其預期效果，而有執行刑罰之必要」，供作
    審認之標準。又所謂違反第74條第2 項第1 款至第8 款所定
    負擔「情節重大」者，當從受判決人自始是否真心願意接受
    緩刑所附之條件，或於緩刑期間中是否顯有履行負擔之可能
    而隱匿或處分其財產、故意不履行、無正當事由拒絕履行或
    顯有逃匿之虞等情事而言，考量受刑人未履行條件情形與被
    害人所受損害間，依比例原則綜合衡酌原宣告之緩刑是否難
    收其預期之效果，而確有執行刑罰之必要，資以決定該緩刑
    宣告是否應予撤銷，是雖非謂受刑人一不履行即當然應撤銷
    緩刑，惟倘受刑人係因與被害人達成和解，並經法院以和解
    內容為緩刑之條件，在被害人之立場，當以受刑人履行條件
    為最主要之目的，且被害人若無法依該條件受清償，而受刑
    人仍得受緩刑之利益，顯不符合一般社會大眾之法律情感，
    得認係違反緩刑所定負擔情節重大。
三、經查：
  ㈠緩刑之宣告應撤銷者，由受刑人所在地或其最後住所地之地
    方法院檢察官聲請該法院裁定之，刑事訴訟法第476條定有
    明文。查受刑人之戶籍設在桃園市，有受刑人之個人戶籍資
    料查詢結果在卷可稽，是聲請人向本院聲請撤銷緩刑，程序
    上核屬正當，本院自應予以受理，合先敘明。
  ㈡受刑人前因犯偽造文書等案件，經臺灣臺北地方法院以107年
    度原訴字第17號判處應執行有期徒刑1年。受刑人不服提起
    上訴，經臺灣高等法院以108年度原上訴字第93號判決撤銷
    原判決關於沒收部分，其餘上訴駁回，並宣告受刑人緩刑5
    年，應依附表所示之方法，給付湯松安23萬9659元，於108
    年12月17日確定，緩刑期間為108年12月17日至113年12月16
    日止，履行給付期間為109年1月11日至112年10月11日，有
    該等刑事判決及臺灣高等法院被告前案紀錄表存卷可考。
  ㈢受刑人本應依附表所載之條件履約，詎其僅於109年2月27日
    給付湯松安2萬元，其後迄至本案判決之111年7月27日止均
    未再給付湯松安款項，嗣經本院傳喚受刑人於111年7月14日
    到庭訊問，經受刑人本人收受傳票後，無正當理由仍未到庭
    ，有湯松安111年5月刑事陳報狀、湯松安郵局帳戶客戶歷史
    交易清單、本院111年6月16日辦理刑事案件電話查詢紀錄（
    受話人湯松安）、本院送達證書及訊問筆錄在卷可稽，足見
    受刑人並無依約履行附表所示給付條件，且期間長達2年5月
    。受刑人前於上開偽造文書等案件審理中，法院係斟酌其前
    未曾因故意犯罪受有期徒刑以上刑之宣告，並考量其一時失
    慮致罹刑典，且已與湯松安成立和解，方依刑法第74條第1
    項第1款、第2項第3款，諭知緩刑，並定其緩刑期間內之負
    擔，足見上開緩刑所示之條件（即應依法院參酌和解筆錄內
    容所定之附表向湯松安給付損害賠償），為法院對於受刑人
    宣告緩刑之重要依據，且受刑人應係衡酌個人資力後而為每
    月可賠償金額之承諾，詎受刑人竟有上開長時間未依約按時
    履行緩刑條件之情形，又無正當理由，是認受刑人缺乏履行
    誠意，難認其有何真心悔悟之情，其違反臺灣高等法院依刑
    法第74條第2項第3款所命負擔情節重大，依受刑人上開履行
    情狀，實無從再預期受刑人將恪遵相關法令規定並依約履行
    ，是原宣告之緩刑已難收其預期效果，而有執行刑罰之必要
    ，應依刑法第75條之1第1項第4款之規定，撤銷其緩刑之宣
    告，故本件聲請意旨為有理由，應予准許。
四、依刑事訴訟法第476條，裁定如主文。
中　　華　　民　　國　　111 　年　　7 　　月　　27　　日
                  刑事第十一庭    法　官　林育駿
以上正本證明與原本無異。
如不服本裁定，應於裁定送達後5 日內向本院提出抗告狀。
    　　　　　　　　　　　　　　　書記官　翁珮華
中　　華　　民　　國　　111 　年　　7 　　月　　27　　日

附表
支付總金額   給   付  方  式 新臺幣貳拾叁萬玖仟陸佰伍拾玖元 （1）於民國108 年12月11 日給付新台幣玖仟陸佰伍拾玖元。  （2）餘款新臺幣貳拾叁萬元，自民國109年1 月11日起，於每月11日，給付新臺幣伍仟元，至全部清償完畢為止；如有一期未給付，視為全部到期。